# 陈版主，咨询一下关于票务公司促销机票价低于成本价的会计税务处理

提问人：seavonkid 时间：2015-09-16 16:25:30
陈版主，想咨询一下，航空代理公司为航空公司代理销售机票，获取销售佣金。公司为了增大销售额，降价销售机票，差额挂在其他应收款-代收代付（即购买机票做其他应收款的借方，销售机票做其他应收款的贷方）。这个差额是否可以作为促销费用处理，需要什么样的审计证据呢？ 另外，这个差额是否可以税前列支？现在，主管税务机关的意见是如果公司有严格的内部控制和销售系统流程，他们倾向于同意票价差做促销费用税前列支。

回答人：chenyiwei
如果代理公司可以自行决定降价销售的，则首先需要考虑其对于价格的自主决定权是否可能导致其收入确认采用“总额法”，即不仅只将所赚取的佣金确认为收入。如果采用总额法的，则这种情况将体现为营业收入小于营业成本，即负毛利。如果分析认为仍然应当采用净额法的，则额外的降价折扣可以作为销售费用予以确认。 税前列支问题建议咨询主管税务机关和税务专业人士意见。